臺灣臺南地方法院民事裁定
111年度聲字第110號
聲  請  人  陳金秋媚
            陳維宏  
            陳柄倉  
            陳虹蓉  
相  對  人  華南商業銀行股份有限公司

法定代理人  張振芳  
上列當事人間聲請停止執行事件，本院裁定如下：
    主  文
聲請人供擔保新臺幣參佰伍拾萬玖仟捌佰肆拾貳元後，本院民國
一百一十一年度司執字第二一七二五號強制執行事件之強制執行
程序，於本院民國一百一十一年度重訴字第九十一號確認債權不
存在之訴等事件判決確定或和解、撤回前應暫予停止。
    理  由
一、按有回復原狀之聲請，或提起再審或異議之訴，或對於和解
    為繼續審判之請求，或提起宣告調解無效之訴，撤銷調解之
    訴，或對於法院依強制執行法第4條第1項第5款之裁定提起
    抗告時，法院因必要情形或依聲請定相當並確實擔保，得為
    停止強制執行之裁定，強制執行法第18條第2項定有明文。
    次按，法院因必要情形或依聲請定相當並確實之擔保，為停
    止強制執行之裁定者，於酌定擔保金額時，則係斟酌該債權
    人因停止執行可能遭受之損害為衡量標準（最高法院109年
    度台聲字第1052號裁定參照）。　
二、查，本件聲請人以其等向本院提起債務人異議之訴，經本院
    以111年度重訴字第91號確認債權不存在等事件（下稱系爭
    訴訟事件）受理在案為由，聲請本院裁定停止本院111年度
    司執字第21725號強制執行事件（下稱系爭執行事件）之強
    制執行程序，經本院依職權調取系爭執行事件卷宗及系爭訴
    訟事件卷宗核閱審究後，認為聲請人之聲請為有理由，應可
    准許。
三、次查，本件相對人於系爭執行事件，乃就聲請人應連帶給付
    相對人新臺幣（下同）4,201,758元，及其中4,138,907元，
    自86年6月20日起至清償日止，按週年利率9.75%計算之利息
    ，暨自86年6月20日起至清償日止，按上開利率20%計算之違
    約金之債權，聲請強制執行，業經本院依職權調取系爭執行
    事件卷宗核閱屬實，並有民事聲請強制執行狀影本1份在卷
    可按；前開債權金額計算至系爭訴訟事件訴訟繫屬時即111
    年3月23日，此經本院依職權調取系爭訴訟事件卷宗核閱無
    訛，並有系爭訴訟事件民事起訴狀影本1份附卷可考，共計1
    6,199,270元（小數點以下四捨五入）。故聲請人聲請供擔
    保停止系爭執行事件之執行，如經本院准許，其可能造成相
    對人之最大損失，應係相對人無法及時利用受償16,199,270
    元，從事創造利益（如將受償金額另行出借，獲取利息等）
    之損失，是本院核定相對人因聲請人聲請停止執行可能遭受
    之損害，自應參酌上開情事審酌之。本院審酌相對人因系爭
    執行事件可獲受償金額為16,199,270元；考量系爭訴訟事件
    ，其訴訟標的之價額逾1,500,000元，屬於得上訴於第三審
    之事件，參酌各級法院辦案期限實施要點之規定，民事通常
    程序第一、二、三審審判案件之期限分別為1年4月、2年及1
    年，其可能經過之訴訟期間為4年4月；再依民法第203條規
    定之法定利率5%計算結果，相對人因系爭執行事件停止執行
    ，可能遭受之損害為3,509,842元（即相對人因系爭執行事
    件可獲受償金額16,199,270元，按週年利率5%計算，4年4月
    之利息損失，計算式：16,199,270×5%×4又4/12＝3,509,842
    元，小數點以下四捨五入），爰裁定如主文所示擔保准許之
    。
四、依強制執行法第18條第2 項，裁定如主文。　　
中　　華　　民　　國　　111 　年　　7 　　月　　29　　日
                  民事第五庭  法  官　伍逸康
以上正本係照原本作成。　　　　　　　　
如不服本裁定應於送達後10日內向本院提出抗告狀，並應繳納抗
告費新臺幣1,000元。
中　　華　　民　　國　　111 　年　　7 　　月　　29　　日
　　　　　　　　　　　　　    書記官  康紀媛